臺灣新竹地方法院刑事判決　　　　　　　　　　　　　　九十三年度訴緝字第五號
　　公　訴　人　臺灣新竹地方法院檢察署檢察官
　　被　　　告　乙○○
右列被告因違反毒品危害防制條例案件，經檢察官提起公訴（九十二年度毒偵字第八
一一號），本院依簡式審判程序判決如左：
    主  文
乙○○施用第一級毒品，累犯，處有期徒刑拾月；又施用第二級毒品，累犯，處有期
徒刑肆月；應執行有期徒刑壹年。
    事  實
一、乙○○前因施用第二級毒品案件，經本院以八十七年度毒聲字第二一二號裁定送
    觀察、勒戒後，認有繼續施用毒品之傾向，復由本院以八十七年度毒聲字第三九
    三號裁定送強制戒治，期滿後經臺灣新竹地方法院檢察署檢察官於民國八十九年
    七月三日以八十九年度戒毒偵字第五九號不起訴處分確定，復因施用第一級毒品
    案件，經本院以八十九年度毒聲字第二七二一號裁定令入戒治處所施以強制戒治
    ，並經本院於九十年四月十三日以八十九年度訴字第六一一號判決有期徒刑八月
    確定，且於九十一年十二月十一日執行完畢。詎仍不知悔改，又另行起意，並分
    別基於施用第一級毒品海洛因及第二級毒品安非他命之犯意，於九十二年六月十
    九日不詳時間，在新竹市○區○○里○○鄰○○路五五０巷十九弄三號五樓住處
    ，分別以將第一級毒品海洛因置於香菸內吸食之方式，及將第二級毒品安非他命
    置於玻璃球上燒烤加熱吸食煙霧之方式，分別施用第一級毒品海洛因、第二級毒
    品安非他命各一次，嗣於九十二年六月二十日十八時三十分許（起訴書誤載為九
    十二年六月二十八日十八時三十分許，應予更正），在新竹縣竹東鎮○○路三九
    一巷三九號為警查獲，採尿送驗結果呈嗎啡及安非他命陽性反應，始悉上情，旋
    因再犯本件施用毒品案件，經本院以九十二年度毒聲字第六四三號裁定送強制戒
    治。
二、案經新竹縣警察局竹東分局報告臺灣新竹地方法院檢察署檢察官偵查起訴。
    理  由
一、本件被告乙○○所犯毒品危害防制條例第十條第一項、第二項之施用第一級毒品
    海洛因及第二級毒品安非他命罪，均非死刑、無期徒刑、最輕本刑為三年以上有
    期徒刑之罪，或高等法院管轄第一審之案件，被告於本院準備程序進行中，就被
    訴事實為有罪之陳述，經本院合議庭認合於新修正刑事訴訟法第二百七十三條之
    一第一項之規定，裁定進行簡式審判程序，合先敘明。
二、訊據被告乙○○對於右揭時地施用第一級毒品海洛因及第二級毒品安非他命之事
    實，於本院準備程序中及審理時坦承不諱（五號本院卷第五頁、第十一頁），且
    查：
(一)、被告為警查獲時所採尿液，經送請昭信科技顧問股份有限公司檢驗結果，呈嗎啡
    及甲基安非他命陽性反應，亦有昭信科技顧問股份有限公司九十二年七月三日濫
    用藥物陽性檢體檢驗報告乙份（偵卷第十頁）附卷可憑，足認被告自白非法施用
    第一級毒品海洛因及第二級毒品安非他命與事實相符。
(二)、再被告前因施用毒品案件，經本院以八十七年度毒聲字第二一二號裁定送觀察、
    勒戒後，認有繼續施用毒品之傾向，復由本院以八十七年度毒聲字第三九三號裁
    定送強制戒治，期滿後經臺灣新竹地方法院檢察署檢察官以八十九年度戒毒偵字
    第五九號不起訴處分確定，復因施用第一級毒品案件，經本院以八十九年度毒聲
    字第二七二一號刑事裁定令入戒治處所施以強制戒治，並經本院以八十九年度訴
    字第六一一號判決有期徒刑八月確定，且於九十一年十二月十一日執行完畢等情
    ，有臺灣新竹地方法院檢察署檢察官八十九年度戒毒偵字第五九號處分書、本院
    八十九年度訴字第六一一號判決、臺灣高等法院被告全國前案紀錄表及臺灣新竹
    地方法院檢察署刑案資料查註紀錄表各乙份附卷可證。
(三)、綜上，本件事證明確，被告三犯施用毒品之犯行堪予認定，應依法論科。
三、查被告乙○○行為後，新修正之毒品危害防制條例業已於九十三年一月九日施行
    （該條例早已於九十二年七月九日修正公布，依該條例第三十六條規定，自公布
    後六個月施行），關於初犯施用第一級或第二級毒品，經觀察勒戒後，認無繼續
    施用毒品傾向，而經檢察官為不起訴處分後，再犯施用第一級或第二級毒品之罪
    者，依修正前毒品危害防制條例第二十條第三項前段規定，須再經觀察勒戒後，
    認有繼續施用毒品之傾向者，方得依法追訴、審判，而依修正後毒品危害防制條
    例第二十三條規定，只要再犯施用第一級或第二級毒品之罪，檢察官即得依法追
    訴，無須再經觀察勒戒之評估結果是否有繼續施用毒品傾向而為不同之處置，因
    此無論是依照修正前或修正後之規定，本案均得由檢察官依法追訴並由法院依法
    審判。再者，關於施用第一級毒品及第二級毒品之刑罰規定，不論條次、法定刑
    度均無變更，是依修正後毒品危害防制條例第三十五條第一項第三款規定，法院
    自應依修正後規定為裁判，併此敘明。
四、按海洛因與安非他命分屬毒品危害防制條例第二條第二項第一款所列之第一級毒
    品及同條項第二款所列之第二級毒品，核被告乙○○所為，係分別違反毒品危害
    防制條例第十條第一項之施用第一級毒品罪及同條第二項之施用第二級毒品罪。
    其分別持有第一級毒品、第二級毒品之低度行為，應為施用第一級毒品、第二級
    毒品之高度行為所吸收，不另論罪。又被告所犯前開二罪之施用方式顯不相同，
    可見被告所為二罪間之犯意各別、行為互異，應分論併罰。又被告前於八十九年
    間因違反毒品危害防制條例案件，經本院判處有期徒刑八月確定，嗣於九十一年
    十二月十一日執行完畢，有臺灣新竹地方法院檢察署刑案資料查註紀錄表及臺灣
    高等法院被告全國前案紀錄表各乙份在卷可佐，其於五年以內再犯本件有期徒刑
    以上之前開二罪，均為累犯，應依刑法第四十七條規定加重其刑。爰審酌被告已
    有違反毒品危害防制條例之前科，仍無視法令之禁止，前已因施用毒品案件，經
    觀察、勒戒期滿不起訴處分，又經強制戒治、判刑確定，竟再度施用足以導致精
    神障礙及生命危險之成癮性毒品，經施以觀察勒戒、戒治仍無法使其戒斷毒癮，
    足見其缺乏拒用毒品之決心及悔改之意，兼以施用毒品危害施用者之神經中樞，
    使施用者產生幻聽及幻想之症狀，不僅對施用者之健康產生不良之影響，同時因
    幻聽及幻想結果亦可能使施用者對周遭之人施暴，對公共秩序產生危害，及其施
    用次數，犯後坦承犯行之態度等一切情狀，分別量處如主文所示之刑，並定其應
    執行之刑。
五、據上論斷，應依刑事訴訟法第二百七十三條之一第一項、第二百九十九條第一項
    前段，修正後毒品危害防制條例第十條第一項、第二項、第三十五條第一項第三
    款，刑法第十一條前段、第四十七條、第五十一條第五款，判決如主文。
本案經檢察官甲○○到庭執行職務。
中      華      民      國    九十三    年      二      月    二十六    日
                              臺灣新竹地方法院刑事第二庭
                                  法  官   楊數盈
右正本證明與原本無異。
如不服本判決，應於判決送達後十日內向本院提出上訴狀( 應附繕本 )，上訴於臺灣
高等法院。
                                  書記官   沈藝珠
中      華      民      國    九十三    年      二      月    二十六    日
附錄本案論罪科刑法條全文：
修正後毒品危害防制條例第十條：
施用第一級毒品者，處六月以上五年以下有期徒刑。
施用第二級毒品者，處三年以下有期徒刑。
